{"present": {"1 Singular": {"Affirmative": "r\u00edomhaim", "Question": "an r\u00edomhaim?", "Negative": "n\u00ed r\u00edomhaim"}, "2 Singular": {"Affirmative": "r\u00edomhann t\u00fa", "Question": "an r\u00edomhann t\u00fa?", "Negative": "n\u00ed r\u00edomhann t\u00fa"}, "3 Singular": {"Male": {"Affirmative": "r\u00edomhann s\u00e9", "Question": "an r\u00edomhann s\u00e9?", "Negative": "n\u00ed r\u00edomhann s\u00e9"}, "Female": {"Affirmative": "r\u00edomhann s\u00ed", "Question": "an r\u00edomhann s\u00ed?", "Negative": "n\u00ed r\u00edomhann s\u00ed"}}, "1 Plural": {"Compressed": {"Affirmative": "r\u00edomhaimid", "Question": "an r\u00edomhaimid?", "Negative": "n\u00ed r\u00edomhaimid"}, "Extended": {"Affirmative": "r\u00edomhann muid", "Question": "an r\u00edomhann muid?", "Negative": "n\u00ed r\u00edomhann muid"}}, "2 Plural": {"Affirmative": "r\u00edomhann sibh", "Question": "an r\u00edomhann sibh?", "Negative": "n\u00ed r\u00edomhann sibh"}, "3 Plural": {"Affirmative": "r\u00edomhann siad", "Question": "an r\u00edomhann siad?", "Negative": "n\u00ed r\u00edomhann siad"}, "Passive": {"Affirmative": "r\u00edomhtar", "Question": "an r\u00edomhtar?", "Negative": "n\u00ed r\u00edomhtar"}}, "future": {"1 Singular": {"Affirmative": "r\u00edomhfaidh m\u00e9", "Question": "an r\u00edomhfaidh m\u00e9?", "Negative": "n\u00ed r\u00edomhfaidh m\u00e9"}, "2 Singular": {"Affirmative": "r\u00edomhfaidh t\u00fa", "Question": "an r\u00edomhfaidh t\u00fa?", "Negative": "n\u00ed r\u00edomhfaidh t\u00fa"}, "3 Singular": {"Male": {"Affirmative": "r\u00edomhfaidh s\u00e9", "Question": "an r\u00edomhfaidh s\u00e9?", "Negative": "n\u00ed r\u00edomhfaidh s\u00e9"}, "Female": {"Affirmative": "r\u00edomhfaidh s\u00ed", "Question": "an r\u00edomhfaidh s\u00ed?", "Negative": "n\u00ed r\u00edomhfaidh s\u00ed"}}, "1 Plural": {"Compressed": {"Affirmative": "r\u00edomhfaimid", "Question": "an r\u00edomhfaimid?", "Negative": "n\u00ed r\u00edomhfaimid"}, "Extended": {"Affirmative": "r\u00edomhfaidh muid", "Question": "an r\u00edomhfaidh muid?", "Negative": "n\u00ed r\u00edomhfaidh muid"}}, "2 Plural": {"Affirmative": "r\u00edomhfaidh sibh", "Question": "an r\u00edomhfaidh sibh?", "Negative": "n\u00ed r\u00edomhfaidh sibh"}, "3 Plural": {"Affirmative": "r\u00edomhfaidh siad", "Question": "an r\u00edomhfaidh siad?", "Negative": "n\u00ed r\u00edomhfaidh siad"}, "Passive": {"Affirmative": "r\u00edomhfar", "Question": "an r\u00edomhfar?", "Negative": "n\u00ed r\u00edomhfar"}}, "past": {"1 Singular": {"Affirmative": "r\u00edomh m\u00e9", "Question": "ar r\u00edomh m\u00e9?", "Negative": "n\u00edor r\u00edomh m\u00e9"}, "2 Singular": {"Affirmative": "r\u00edomh t\u00fa", "Question": "ar r\u00edomh t\u00fa?", "Negative": "n\u00edor r\u00edomh t\u00fa"}, "3 Singular": {"Male": {"Affirmative": "r\u00edomh s\u00e9", "Question": "ar r\u00edomh s\u00e9?", "Negative": "n\u00edor r\u00edomh s\u00e9"}, "Female": {"Affirmative": "r\u00edomh s\u00ed", "Question": "ar r\u00edomh s\u00ed?", "Negative": "n\u00edor r\u00edomh s\u00ed"}}, "1 Plural": {"Compressed": {"Affirmative": "r\u00edomhamar", "Question": "ar r\u00edomhamar?", "Negative": "n\u00edor r\u00edomhamar"}, "Extended": {"Affirmative": "r\u00edomh muid", "Question": "ar r\u00edomh muid?", "Negative": "n\u00edor r\u00edomh muid"}}, "2 Plural": {"Affirmative": "r\u00edomh sibh", "Question": "ar r\u00edomh sibh?", "Negative": "n\u00edor r\u00edomh sibh"}, "3 Plural": {"Compressed": {"Affirmative": "r\u00edomh siad", "Question": "ar r\u00edomh siad?", "Negative": "n\u00edor r\u00edomh siad"}, "Extended": {"Affirmative": "r\u00edomhadar", "Question": "ar r\u00edomhadar?", "Negative": "n\u00edor r\u00edomhadar"}}, "Passive": {"Affirmative": "r\u00edomhadh", "Question": "ar r\u00edomhadh?", "Negative": "n\u00edor r\u00edomhadh"}}, "condi": {"1 Singular": {"Affirmative": "r\u00edomhfainn", "Question": "an r\u00edomhfainn?", "Negative": "n\u00ed r\u00edomhfainn"}, "2 Singular": {"Affirmative": "r\u00edomhf\u00e1", "Question": "an r\u00edomhf\u00e1?", "Negative": "n\u00ed r\u00edomhf\u00e1"}, "3 Singular": {"Male": {"Affirmative": "r\u00edomhfadh s\u00e9", "Question": "an r\u00edomhfadh s\u00e9?", "Negative": "n\u00ed r\u00edomhfadh s\u00e9"}, "Female": {"Affirmative": "r\u00edomhfadh s\u00ed", "Question": "an r\u00edomhfadh s\u00ed?", "Negative": "n\u00ed r\u00edomhfadh s\u00ed"}}, "1 Plural": {"Compressed": {"Affirmative": "r\u00edomhfaimis", "Question": "an r\u00edomhfaimis?", "Negative": "n\u00ed r\u00edomhfaimis"}, "Extended": {"Affirmative": "r\u00edomhfadh muid", "Question": "an r\u00edomhfadh muid?", "Negative": "n\u00ed r\u00edomhfadh muid"}}, "2 Plural": {"Affirmative": "r\u00edomhfadh sibh", "Question": "an r\u00edomhfadh sibh?", "Negative": "n\u00ed r\u00edomhfadh sibh"}, "3 Plural": {"Compressed": {"Affirmative": "r\u00edomhfaid\u00eds", "Question": "an r\u00edomhfaid\u00eds?", "Negative": "n\u00ed r\u00edomhfaid\u00eds"}, "Extended": {"Affirmative": "r\u00edomhfadh siad", "Question": "an r\u00edomhfadh siad?", "Negative": "n\u00ed r\u00edomhfadh siad"}}, "Passive": {"Affirmative": "r\u00edomhfa\u00ed", "Question": "an r\u00edomhfa\u00ed?", "Negative": "n\u00ed r\u00edomhfa\u00ed"}}, "imper": {"1 Singular": {"Affirmative": "r\u00edomhaim!", "Negative": "n\u00e1 r\u00edomhaim!"}, "2 Singular": {"Affirmative": "r\u00edomh!", "Negative": "n\u00e1 r\u00edomh!"}, "3 Singular": {"Male": {"Affirmative": "r\u00edomhadh s\u00e9!", "Negative": "n\u00e1 r\u00edomhadh s\u00e9!"}, "Female": {"Affirmative": "r\u00edomhadh s\u00ed!", "Negative": "n\u00e1 r\u00edomhadh s\u00ed!"}}, "1 Plural": {"Compressed": {"Affirmative": "r\u00edomhaimis!", "Negative": "n\u00e1 r\u00edomhaimis!"}, "Extended": {"Affirmative": "r\u00edomhadh muid!", "Negative": "n\u00e1 r\u00edomhadh muid!"}}, "2 Plural": {"Affirmative": "r\u00edomhaig\u00ed!", "Negative": "n\u00e1 r\u00edomhaig\u00ed!"}, "3 Plural": {"Compressed": {"Affirmative": "r\u00edomhaid\u00eds!", "Negative": "n\u00e1 r\u00edomhaid\u00eds!"}, "Extended": {"Affirmative": "r\u00edomhadh siad!", "Negative": "n\u00e1 r\u00edomhadh siad!"}}, "Passive": {"Affirmative": "r\u00edomhtar!", "Negative": "n\u00e1 r\u00edomhtar!"}}, "pastConti": {"1 Singular": {"Affirmative": "r\u00edomhainn", "Question": "an r\u00edomhainn?", "Negative": "n\u00ed r\u00edomhainn"}, "2 Singular": {"Affirmative": "r\u00edomht\u00e1", "Question": "an r\u00edomht\u00e1?", "Negative": "n\u00ed r\u00edomht\u00e1"}, "3 Singular": {"Male": {"Affirmative": "r\u00edomhadh s\u00e9", "Question": "an r\u00edomhadh s\u00e9?", "Negative": "n\u00ed r\u00edomhadh s\u00e9"}, "Female": {"Affirmative": "r\u00edomhadh s\u00ed", "Question": "an r\u00edomhadh s\u00ed?", "Negative": "n\u00ed r\u00edomhadh s\u00ed"}}, "1 Plural": {"Compressed": {"Affirmative": "r\u00edomhaimis", "Question": "an r\u00edomhaimis?", "Negative": "n\u00ed r\u00edomhaimis"}, "Extended": {"Affirmative": "r\u00edomhadh muid", "Question": "an r\u00edomhadh muid?", "Negative": "n\u00ed r\u00edomhadh muid"}}, "2 Plural": {"Affirmative": "r\u00edomhadh sibh", "Question": "an r\u00edomhadh sibh?", "Negative": "n\u00ed r\u00edomhadh sibh"}, "3 Plural": {"Compressed": {"Affirmative": "r\u00edomhaid\u00eds", "Question": "an r\u00edomhaid\u00eds?", "Negative": "n\u00ed r\u00edomhaid\u00eds"}, "Extended": {"Affirmative": "r\u00edomhadh siad", "Question": "an r\u00edomhadh siad?", "Negative": "n\u00ed r\u00edomhadh siad"}}, "Passive": {"Affirmative": "r\u00edomhta\u00ed", "Question": "an r\u00edomhta\u00ed?", "Negative": "n\u00ed r\u00edomhta\u00ed"}}, "subj": {"1 Singular": {"Affirmative": "go r\u00edomha m\u00e9", "Negative": "n\u00e1r r\u00edomha m\u00e9"}, "2 Singular": {"Affirmative": "go r\u00edomha t\u00fa", "Negative": "n\u00e1r r\u00edomha t\u00fa"}, "3 Singular": {"Male": {"Affirmative": "go r\u00edomha s\u00e9", "Negative": "n\u00e1r r\u00edomha s\u00e9"}, "Female": {"Affirmative": "go r\u00edomha s\u00ed", "Negative": "n\u00e1r r\u00edomha s\u00ed"}}, "1 Plural": {"Compressed": {"Affirmative": "go r\u00edomhaimid", "Negative": "n\u00e1r r\u00edomhaimid"}, "Extended": {"Affirmative": "go r\u00edomha muid", "Negative": "n\u00e1r r\u00edomha muid"}}, "2 Plural": {"Affirmative": "go r\u00edomha sibh", "Negative": "n\u00e1r r\u00edomha sibh"}, "3 Plural": {"Affirmative": "go r\u00edomha siad", "Negative": "n\u00e1r r\u00edomha siad"}, "Passive": {"Affirmative": "go r\u00edomhtar", "Negative": "n\u00e1r r\u00edomhtar"}}, "verbal noun": "r\u00edomh", "verbal adjective": "r\u00edofa"}